臺灣彰化地方法院刑事判決　　　　　　　94年度選訴字第14號
公　訴　人　臺灣彰化地方法院檢察署檢察官
被　　　告　甲○○
被　　　告　丙○○
上列二人共同
選任辯護人　陳建勛律師
被　　　告　乙○○　男　50歲.
選任辯護人　陳世煌律師
　　　　　　黃俊昇律師
上列被告因違反公職人員選舉罷法等案件，經檢察官提起公訴（
94年度選偵字第35號）及同署檢察官移送併辦（94年度選偵字第
53號），本院依簡式審判程序判決如下：
    主  文
甲○○共同連續對於有投票權之人，交付賄賂，而約其投票權為
一定之行使，處有期徒刑捌月，褫奪公權年。扣案之賄賂款新
台幣拾伍萬肆仟肆佰元，沒收，名冊十五張、印有陳煥林字樣之
原子筆貳拾支、3.5 磁片壹片，均沒收。又共同預備對於有投票
權之人，交付賄賂，而約其投票權為一定之行使，處有期徒刑肆
月，褫奪公權年。扣案之預備賄賂款新台幣伍萬元，沒收。應
執行有期徒刑拾月，褫奪公權年，緩刑伍年。扣案之賄賂款新
台幣拾伍萬肆仟肆佰元、伍萬云，均沒收，名冊十五張、印有陳
煥林字樣之原子筆貳拾支、3.5 磁片壹片，均沒收。
丙○○共同連續對於有投票權之人，交付賄賂，而約其投票權為
一定之行使，處有期徒刑拾月，褫奪公權年。扣案之賄賂款新
台幣拾伍萬肆仟肆佰元，沒收，名冊十五張、印有陳煥林字樣之
原子筆貳拾支、3.5 磁片壹片，均沒收。又共同預備對於有投票
權之人，交付賄賂，而約其投票權為一定之行使，處有期徒刑肆
月，褫奪公權年。扣案之預備賄賂款新台幣伍萬元，沒收。應
執行有期徒刑壹年，褫奪公權年，緩刑伍年。扣案之賄賂款新
台幣拾伍萬肆仟肆佰元、伍萬云，均沒收，名冊十五張、印有陳
煥林字樣之原子筆貳拾支、3.5 磁片壹片，均沒收。
乙○○共同預備對於有投票權之人，交付賄賂，而約其投票權為
一定之行使，處有期徒刑肆月，如易科罰金，以佰元折算壹日
，褫奪公權壹年。扣案之預備賄賂款新台幣伍萬元，沒收。又有
投票權之人，收受賄賂，而許以其投票權為一定之行使，處有期
徒刑肆月，如易科罰金，以佰元折算壹日，褫奪公權壹年，所
收受之賄賂新臺幣參仟元，沒收。應執行有期徒刑陸月，如易科
罰金，以佰元折算壹日，褫奪公權壹年，緩刑參年。扣案之預
備賄賂款新台幣伍萬元、所收受之賄賂新臺幣參仟元，均沒收。
    犯罪事實及理由
一、本件犯罪事實與檢察官起訴書及移送併辦意旨書之記載相同
    ，茲引用之（如附件）。
二、本件證據除被告於本院審理中自白犯罪應予補充外與檢察官
    起訴書及移送併辦意旨書記載相同，茲引用之（如上附件）
    。
三、量刑理由：
    被告三人均無前科犯行，再審酌被告三人犯罪之動機、方法
    、手段、所生危害，被告丙○○、甲○○二人於本案中係主
    要之行為之人，被告乙○○自始均自白其犯行，暨被告三人
    到庭均坦承犯行、態度良好等一切情狀，分別量處如主文所
    示之刑，並分別宣告褫奪公權，並就被告乙○○部分諭知易
    科罰金之折算標準。次查被告三人均1 未曾受有期徒刑以上
    刑之宣告，有台灣高等法院被告全國前案紀錄表附卷可稽，
    其因一時失慮致罹刑章，經此科刑教訓，當已足資警惕，應
    無再犯之虞，本院參酌右揭量刑應斟酌事項，因認前所宣告
    之刑，以暫不執行為適當，爰併予宣告被告甲○○、丙○○
    二人緩刑五年，被告乙○○緩刑三年，以啟自新，亦可警其
    切忽再犯，以維法紀。
四、另扣案之村通訊錄、鄉鎮市村里地址姓名電話表、通訊錄、
    礦泉水、打火機、陳煥林宣傳布條等物，僅係証明被告等支
    持之候選人均非供本案犯罪所用之物，爰不另為沒收之諭知
    ，併此敘明。
五、應適用之法條：
    (一)刑事訴訟法第273 條之1 第1 項，第299 條第1 項前段
        、第310 條之2 、第454 條第2 項。
    (二)公職人員選舉罷免法第90條之1 第1 項、第2 項、第3
        項、第5項前段、第98條第3 項。
    (三)刑法第11條前段、第28條、第56條、第143 條第1 項、
        第2 項、第41條第1 項前段、第37條第2 項、第74條第
        1 款、第51條第5 款、第8 款、第38條第1 項第2 款。
   （四）罰金罰鍰提高標準條例第1 條前段、第2 條。
六、 (一)按本判決係依刑事訴訟法第310 條之2 、第454 條第2
     項製作，依法僅需記載當事人欄、主文、犯罪事實、證據
     名稱、應適用之法條及得於10日內上訴之旨，並得以簡略
     方式為之；如認定之犯罪事實、證據及應適用之法條，與
     檢察官聲請簡易判決處刑書或起訴書之記載相同者，得引
     用之。
    (二)又上揭所指應記載之「犯罪事實」，揆諸同法第308條
        後段原關於有罪之判決書應記載「事實」之規定，已修
        正為應記載「犯罪事實」，核其修正之立法理由，即指
        明「犯罪事實」，係指符合犯罪構成要件之具體社會事
        實。是以構成犯罪事實以外之其他適用法律事實，例如
        刑罰加重（含累犯在內)或 減輕事由（自白、自首）等
        ，自可無須在「犯罪事實」欄中記載（法院辦理刑事訴
        訟案件應行注意事項第14 4點參照），惟仍應於主文中
        予以表明，並於應適用之法條欄予以引用。
七、如不服本件判決，得自收受送達之日起10日內，向本院提起
    上訴。
本案經檢察官李毓珮到庭執行職務。
中　　華　　民　　國　　94　　年　　11　　月　　 9　　日
                  刑事第三庭    法  官  姚銘鴻
以上正本證明與原本無異。
如不服本判決，應於判決送達後10日內向本院提出上訴狀（應抄
附繕本）。
中　　華　　民　　國　　94　　年　　11　　月　　9 　　日
                                書記官  梁高賓
